臺灣臺南地方法院民事裁定
109年度補字第795號
原      告  莊懷德  


被      告  祭祀公業莊俊賢

法定代理人  莊海水  
上列當事人間請求確認派下權存在事件，本院裁定如下：
    主  文
原告應於本裁定送達之翌日起五日內，補繳第一審裁判費新臺幣
貳萬陸仟肆佰肆拾參元，逾期不補正，即駁回原告之訴。
    理  由
一、按提起民事訴訟，應依民事訴訟法第1編第3章第2節相關規
    定繳納裁判費，此為必須具備之程式。原告之訴，有起訴不
    合程式之情形者，法院應以裁定駁回之，但其情形可以補正
    者，審判長應定期間先命補正，亦為同法第249條第1項第6
    款所明定。
二、次按訴訟標的之價額，由法院核定；核定訴訟標的之價額，
    以起訴時之交易價額為準；無交易價額者，以原告就訴訟標
    的所有之利益為準，同法第77條之1第1項、第2項亦有明文
    。又確認祭祀公業派下權存在與否事件，係因財產權而起訴
    ，其訴訟標的價額之核定，應依該祭祀公業之總財產價額中
    訟爭派下權所佔之比例，計算其價額；而所謂派下權，係指
    派下對於公業所有權利及義務之總稱，亦稱為「房份」（最
    高法院72年台抗字第371號判例要旨、91年度台抗字第605號
    裁定參照）。
三、經查，原告起訴請求確認其對祭祀公業莊俊賢之派下權存在
    ，依上開說明，本件訴訟標的價額應依被告祭祀公業莊俊賢
    之總財產價額中，原告派下權所佔之比例計算。而原告主張
    ，祭祀公業莊俊賢之總財產為如附表所示之土地（下稱系爭
    土地），並提出不動產清冊為證（見本院卷第27頁），且有
    臺南市白河區公所民國109年11月11日所民字第1090761126
    號函檢送之不動產清冊在卷可稽（見本院卷第83頁）；系爭
    土地於原告起訴時之公告土地現值如附表所示，有土地登記
    第二類謄本附卷可參（見本院卷第29至39頁），以此為計算
    基準，系爭土地之價額為新臺幣（下同）3849萬6,880元（
    計算方式如附表所示）；再參以原告主張其派下權比例（房
    份）為1/15（見本院卷第85頁民事陳報狀），則原告提起本
    件訴訟之訴訟標的價額為256萬6,459元（計算式：3849萬6,
    880元×1/15＝256萬6,459元，元以下4捨5入），應徵收第一
    審裁判費2萬6,443元。茲依民事訴訟法第249條第1項但書之
    規定，限原告於本裁定送達之翌日起5日內補繳，逾期不補
    正，即駁回原告之訴，特此裁定。
中　　華　　民　　國　　109 　年　　11　　月　　30　　日
                  民事第五庭　法  官　陳尹捷
以上正本證明與原本無異。
如不服本裁定關於訴訟標的價額之核定，得於收受裁定正本後10
日內向本院提出抗告狀，並繳納抗告裁判費新臺幣1,000元整；
其餘關於命補繳裁判費部分，不得抗告。
中　　華　　民　　國　　109 　年　　11　　月　　30　　日
                              書記官　曾美滋
 附表：
編號 地      號 每平方公尺之 公告土地現值 土地面積 (平方公尺) 祭祀公業莊俊賢之權利範圍 土 地 價 值 1 臺南市○○區 ○○段0000地號 3,700元 8,479 全部 3137萬2,300元 2 臺南市○○區 ○○段0000地號 3,700元 39 全部 14萬4,300元 3 臺南市○○區 ○○段0000地號 580元 10,236 全部 593萬6,880元  4 臺南市○○區 ○○段0000地號 3,700元 69 全部 25萬5,300元  5 臺南市○○區 ○○段0000地號 3,700元 201 全部 74萬3,700元  6 臺南市○○區 ○○段0000地號 3,700元 12 全部 4萬4,400元  合計：3849萬6,880元